臺灣高等法院臺南分院刑事判決
111年度交上訴字第624號
上  訴  人  臺灣臺南地方檢察署檢察官
被      告  黃意強


上列上訴人因被告過失致死案件，不服臺灣臺南地方法院110年
度交訴字第198號中華民國111年1月26日第一審判決（起訴案號
：臺灣臺南地方檢察署110年度營偵字第1040號），提起上訴，
本院判決如下：
    主  文
上訴駁回。
    事實及理由
一、按刑事訴訟法第348條規定：「上訴得對於判決之一部為之
    。對於判決之一部上訴者，其有關係之部分，視為亦已上訴
    。但有關係之部分為無罪、免訴或不受理者，不在此限。上
    訴得明示僅就判決之刑、沒收或保安處分一部為之」，是本
    案上訴之效力及其範圍，應依現行刑事訴訟法第348條規定
    判斷，合先敘明。
二、原審於民國111年1月26日以110年度交訴字第198號判決判處
    被告犯過失致人於死罪，處有期徒刑6月，如易科罰金，以
    新臺幣（下同）1千元折算1日。檢察官於收受該判決正本後
    ，以原審量刑過輕為由提起上訴，被告則未上訴，經本院當
    庭向檢察官確認上訴範圍，稱僅就原判決量刑部分上訴，對
    於原判決認定之犯罪事實及罪名，表明未在上訴範圍（本院
    卷第34、90頁），足見檢察官對於本案請求審理之上訴範圍
    僅限於量刑部分。揆諸前開條文之規定，本案量刑部分與原
    判決犯罪事實、罪名之認定，可以分離審查，因此，本院爰
    僅就原判決量刑部分加以審理，其他關於本案犯罪事實及罪
    名，則不在本院審理範圍，先予說明。
三、因檢察官表明僅就原判決關於量刑部分提起上訴，故有關本
    案之犯罪事實、論罪部分之認定，均如第一審判決所記載（
    如附件）。
四、檢察官上訴意旨略以：被告未注意車前狀況，撞擊正在臺61
    線道路橋樑旁驗收排水工程之被害人黃○凱、陳○吟，致2人
    因全身燒燙傷併大腦及內臟外露而當場死亡，被告之過失，
    造成被害人2人與家人天人永隔之憾事，且事後迄未與被害
    人黃○凱之家屬達成和解，亦未賠償被害人黃○凱家屬之損失
    ，難認犯後態度良好，原判決量刑尚嫌過輕，請求撤銷原判
    決，另為更適當之判決等語。
五、經查，按量刑係法院就繫屬個案犯罪所為之整體評價，乃事
    實審法院之職權裁量事項，而量刑判斷當否之準據，則應就
    判決整體觀察為綜合考量，不可擷取其中片段遽為評斷。苟
    其量刑已以行為人之責任為基礎，並斟酌刑法第57條各款所
    列情狀，在法定刑度內酌量科刑，無偏執一端，或濫用其裁
    量權限，致明顯失出失入情形，自不得任意指為不當或違法
    （最高法院75年度台上字第7033號、104年度台上字第2577
    號判決意旨參照）。原審以行為人之責任為基礎，審酌被告
    因未注意交通往來之規定，而發生本件交通事故，過失情節
    不輕，導致被害人2人死亡，造成被害人家屬無法抹滅之傷
    痛，實值非難。惟念及被告事後坦承犯行，積極與被害人黃
    ○凱、陳○吟之家屬商談調解，並與被害人陳○吟之家屬達成
    民事調解，犯後態度難謂不佳。兼衡被告自陳目前與妻小同
    住，以司機為業，暨被告之智識程度、生活狀況、過失情節
    等一切情狀，量處被告有期徒刑6月，並諭知易科罰金之折
    算標準。復說明：被告於肇事後，在未被有偵查犯罪職權之
    機關或公務員發現前，即向前來處理之警員坦承其為事故車
    輛之駕駛人，並接受裁判，爰依刑法第62條前段規定減輕其
    刑。本院認原判決關於本案科刑之部分，已依刑法第57條各
    款所列情狀審酌，而為量刑之準據，經核並無量刑輕重失衡
    、裁量濫用之情形，而檢察官上訴請求從重量刑之理由，已
    為原判決審酌時作為量刑之參考因子，或尚不足以動搖原判
    決之量刑基礎，難認有據。
六、綜上所述，檢察官之上訴，為無理由，應予駁回。
據上論斷，應依刑事訴訟法第368條，判決如主文。
本案經檢察官許家彰提起公訴，檢察官蘇聖涵提起上訴，檢察官
劉榮堂到庭執行職務。
中　　華　　民　　國　　111 　年　　8 　　月　　4 　　日
                  刑事第三庭    審判長法　官  陳連發
                                      法　官  何秀燕
                                      法　官  洪榮家　　
以上正本證明與原本無異。
如不服本判決應於收受送達後20日內向本院提出上訴書狀，其未
敘述上訴理由者，並得於提起上訴後20日內向本院補提理由書（
均須按他造當事人之人數附繕本）「切勿逕送上級法院」。
　　　　　　　　　　　　　　　　　　　書記官  謝麗首　　
中　　華　　民　　國　　111 　年　　8 　　月　　4 　　日
附錄本案論罪科刑法條全文：
中華民國刑法第276條：
因過失致人於死者，處5年以下有期徒刑、拘役或50萬元以下罰
金。